【裁判字號】    94,上訴,1749
【裁判日期】    950111
【裁判案由】    偽造文書
【裁判全文】
臺灣高等法院高雄分院刑事判決        94年度上訴字第1749號
    上  訴  人
    即  被  告  乙○○
                        （現另案在台灣屏東監獄執行中）
上列上訴人因偽造文書案件，不服臺灣屏東地方法院94年度訴字
第515 號中華民國94年9 月30日第一審判決（起訴案號：臺灣屏
東地方法院檢察署94年度偵字第2214號），提起上訴，本院判決
如下：
    主  文
原判決撤銷。
乙○○連續行使偽造私文書，足以生損害於他人，處有期徒刑拾
月，汽（機）車駕駛人審驗暨各項異動登記書上偽造之「甲○○
」之署名及印文各壹枚、「甲○○」名義之信用卡背面偽造之「
甲○○」署名壹枚、如附表一、二所示之署名、印文及扣案偽造
之「甲○○」印章壹枚、未扣案偽造之「甲○○」印章壹枚、「
甲○○」國民身分證及職業聯結車駕駛執照各壹張，均沒收。
    事  實
一、乙○○因業務過失致死案件，經本院於民國91年4 月18日以
    91年度交上訴字第24號判處有期徒刑1 年8 月確定，因未到
    案執行，恐遭通緝，為掩飾其身分，遂與姓名年籍不詳之綽
    號「阿裕」成年男子，共同基於行使偽造特種文書之犯意聯
    絡，於91年12間某日，在彰化縣北斗鎮某檳榔攤前，將其先
    前私自影印之其友人甲○○之國民身分證影本及其本人之照
    片各1 份，交付予「阿裕」，以新臺幣（下同）20,000元之
    代價委由「阿裕」偽造「甲○○」之國民身分證1 張，約隔
    1 月後，在上址，「阿裕」即將偽造完成之「甲○○」國民
    身分證交付予乙○○。乙○○取得上開偽造之國民身分證後
    ，竟基於行使特種文書、行使偽造私文書使公務員登載不實
    、意圖為自己不法之所有等之概括犯意及意圖為自己不法利
    益之犯意，先於92年 6月間某日，利用不知情之車行人員代
    刻偽造「甲○○」之印章 1枚，而後前往交通部公路總局高
    雄區監理所（下稱高雄監理所），持上開偽造國民身分證，
    以甲○○之職業聯結車駕駛執照遺失為由，在汽（機）車駕
    駛人審驗暨各項異動登記書上偽造甲○○之署名及印文各1
    枚，持之向高雄監理所申請補發職業聯結車駕駛執照，使該
    監理所承辦之公務員將此不實事項登載於職務上所掌之汽車
    車籍資料等公文書上，並據以承辦核發「甲○○」名義惟貼
    上乙○○照片之職業聯結車駕駛執照 1張。繼於92年7月9日
    ，乙○○持上開偽造之國民身分證，冒用甲○○名義向和欣
    汽車客運股分有限公司應徵司機工作。再於91年10月間，利
    用位於高雄縣岡山鎮某刻印店之不知情之成年刻印女子偽造
    「甲○○」印章1 枚，先後於附表一所示之時間及方法，連
    續行使特種文書、行使偽造私文書、使公務員登載不實、詐
    欺取財。又乙○○於附表一編號4 所示方法取得安信信用卡
    股份有限公司核發之信用卡（卡號：000000000000000 號）
    後，即於信用卡背面署名欄內偽造「甲○○」之署名1 枚，
    連續於附表二編號1 至3 所示時間、方法，主張係甲○○本
    人而行使之，使各該特約商店人員陷於錯誤誤信其係真正之
    信用卡持有人而分別交付其所購買之物品，並於附表二編號
    4 所示時間、方法，獲得免繳保全費之不法利益。且乙○○
    於附表一編號5 所示方法取得台新國際商業銀行股份有限公
    司核發之現金卡後，連續於附表三所示之時間，以該現金卡
    向設置於臺南市之不特定提款機，利用自動付款設備預借現
    金，共計取得105,000 元，足生損害於甲○○、如附表一所
    示對象、附表二所示之特約商店、監理機關汽車登記管理之
    正確性及戶政機關對國民身分證管理之正確性。嗣於93年6
    月4 日（即附表一編號11所示），乙○○持上開偽造之國民
    身分證至華南商業銀行申辦現金卡時，經該行員潘佳芳發現
    ，報警處理，始查獲上情。
二、案經臺南市警察局第二分局報告臺灣臺南地方法院檢察署呈
    請臺灣高等法院檢察署令轉臺灣屏東地方法院檢察署檢察官
    偵查起訴。
    理  由
一、按除被告所犯為死刑、無期徒刑、最輕本刑為3 年以上有期
    徒刑之罪或高等法院管轄第一審案件者外，於前條第1 項程
    序進行中，被告先就被訴事實為有罪之陳述時，審判長得告
    知被告簡式審判程序之旨，並聽取當事人、代理人、辯護人
    及輔佐人之意見後，裁定進行簡式審判程序，刑事訴訟法第
    273 條之1 第1 項定有明文。本件經被告乙○○同意，適用
    簡式審判程序，因此依同法第273 條之2 之規定，不受第15
    9 條第1 項、第161 條之2 、第161 條之3 、第163 條之 1
    及第164 條至第170 條規定之限制，先此敘明。
二、上開犯罪事實，業據上訴人即被告乙○○於偵查、原審及本
    院審理時坦承不諱，核與被害人甲○○指述及證人潘佳芳證
    述之情節相符，並有汽（機）車駕駛人審驗暨各項異動登記
    書（原審卷第15頁）1 份、行動電話服務申請書2 份（發查
    卷第53頁、第54頁）、合作金庫活期儲蓄存款印鑑卡1 份（
    94年度偵字第3004號卷第26頁）、安信公司信用卡申請書 1
    份、預借現金申請表2 份、信用卡簽單影本2 份、消費明細
    表1 份、原審法院公務電話紀錄1 份（原審卷第28頁至第32
    頁、第48頁、第52頁、第53頁）、汽車貸款申請書暨客戶基
    本資料表、汽車貸款撥款動支申請暨委託書、YouBe 申請書
    、現金卡借款明細表、信用貸款約定書、金融卡及密碼單領
    用證明、動產擔保交易動產抵押設定登記申請書、車輛動產
    抵押契約書、汽（機）車過戶登記書各1 份（發查卷第43頁
    至第50頁、原審卷第36頁、第67頁、第68頁）、台東企銀存
    款往來申請暨約定書、活期儲蓄存款印鑑卡各1 份（發查卷
    第56頁至第58頁）、中華電信公司HINET ADSL網際網路（非
    固定制）優惠專用申請書1 份（94年度偵字第3004號卷第30
    頁）、華南商業銀行現金卡申請書1 份（發查卷第13頁）附
    卷可稽。復有偽造之甲○○印章2 枚、國民身分證、職業聯
    結車駕駛執照各1 張扣案可資佐證。足認被告之自白與事實
    相符，應堪採信。本案事證明確，被告偽造文書等犯行，均
    堪認定。
三、查在信用卡背面簽名欄簽名，單純自形式上觀察，即足以表
    示信用卡之簽名者於信用卡有效期限內有權使用該信用卡之
    辨識及證明，並非依習慣或特約表示一定用意之證明，性質
    上係屬刑法第210 條之私文書（最高法院88年度台上字第57
    30號判決參照），是於偽造之信用卡背面持卡人簽名欄偽簽
    「甲○○」署名，復持以行使，係犯刑法第216 條、第 210
    條之行使偽造私文書罪。又信用卡簽帳單，係持卡人向特約
    商店消費後，簽署持卡人之姓名，由特約商店向發卡銀行請
    款，該簽帳單由持卡人簽名，即表示持卡人同意依據其與發
    卡銀行間之約定，對其所購物品或接受服務，均應按簽帳單
    之消費金額，付款與發卡銀行。故持卡人於簽帳單及信用卡
    訂購單簽名，係對所簽金額負擔付款之義務，性質上屬消費
    付款契約書，亦為私文書（最高法院90年度台上字第6898號
    判決參照），是在簽帳單上偽簽持卡人署押，並持以行使，
    係犯刑法第216 條、第210 條之行使偽造私文書罪。再被告
    於附表二編號4 之犯行，係詐得免繳保全費之不法利益，係
    犯刑法第339 條第2 項之詐欺得利罪。又被告取得「甲○○
    」名義之信用卡後，持上開信用卡假冒「甲○○」以附表二
    編號1 至3 所示之方式向特約商店行使，使各該特約商店職
    員陷於錯誤，而交付其所選定之商品，係犯刑法第339 條第
    1 項之詐欺取財罪。另持現金卡利用自動提款機提款預借現
    金行為，係犯刑法第339 條之2 第1 項之以不正當方法由自
    動付款設備取得他人財物罪。被告於汽（機）車駕駛人審驗
    暨各項異動登記書上及附表一所示時地，於私文書上偽造甲
    ○○之署名或印文，復持之行使之行為，係犯刑法第216 條
    、第210 條之行使偽造私文書罪。被告利用不知情之車行人
    員及不知情之印刻店成年女子偽造印章行為，應成立間接正
    犯。被告偽造印章、署名、印文之行為，均係偽造私文書之
    階段行為，而上開偽造私文書之低度行為，為行使偽造私文
    書之高度行為所吸收，均不另論處。被告偽造甲○○國民身
    分證後，又加以行使之行為，係犯刑法第216 條、第212 條
    之行使偽造特種文書罪。被告與「阿裕」之成年男子就行使
    偽造特種文書罪，彼此間互有犯意聯絡與行為分擔，為共同
    正犯。被告冒用甲○○名義申請補發職業聯結車駕駛執照、
    辦理動產擔保交易動產抵押設定及車牌號碼3S-3617 號自小
    客車登記，使公務員登載不實之行為，係犯刑法第214 條之
    使公務員登載不實罪。被告所犯之行使偽造特種文書罪、行
    使偽造私文書罪、詐欺取財罪、使公務員登載不實罪、以不
    正當方法由自動付款設備取得他人財物罪，均時間緊接，犯
    罪構成要件相同，顯均係基於概括犯意反覆為之，均為連續
    犯，均應依刑法第56條之規定，分別以一罪論，並分別加重
    其刑。被告所犯之行使偽造特種文書罪、行使偽造私文書罪
    、詐欺取財罪、詐欺得利罪、使公務員登載不實罪、以不正
    當方法由自動付款設備取得他人財物罪間，有方法、目的之
    牽連關係，應從一重之行使偽造私文書罪處斷。公訴人雖未
    於起訴書敘及附表一編號11之行使偽造特種文書罪、行使偽
    造私文書罪，附表一編號9 之行使偽造特種文書罪、行使偽
    造私文書罪、使公務員登載不實罪、附表一編號4 、10之行
    使偽造私文書罪、詐欺取財罪，附表二編號1 至3 之行使偽
    造私文書罪、詐欺取財罪，附表二編號4 之詐欺得利罪，附
    表三之以不正當方法由自動付款設備取得他人財物罪，冒用
    甲○○名義聲請補發職業聯結車駕駛執照時之行使偽造私文
    書罪、使公務員登載不實罪等部分，惟該部分與已起訴之部
    分分別有連續犯、牽連犯之裁判上一罪關係，本院自應一併
    審理。公訴人認被告冒用甲○○名義取得之職業聯結車駕駛
    執照、工作識別證及如附表一所示銀行之存摺、金融卡、現
    金卡等物，亦犯刑法第339 條第1 項詐欺取財罪嫌，然被告
    堅詞否認有詐取上開物品之不法意圖，且上開物品不具財產
    價值，是被告此部分自不構成詐欺取財罪，而此部分亦經原
    審蒞庭檢察官當庭更正，併此敘明。
四、原判決以被告乙○○罪證明確，因予論罪科刑，固非無見；
    惟查：附於93年度發查字第1618卷附之汽車貸款申請書等其
    上之印文，顯與附於原審卷之汽（機）車駕駛人審驗暨各項
    異動登記書上之印文顯有不同，經本院於95年1 月4 日審理
    時，訊問被告，被告乙○○供稱：「我僅有刻1 顆扣案印章
    」、「（汽機車異動登記書上之印文）是車商幫我辦的，我
    有同意他刻」等語（見本院卷第54頁）。是以被告乙○○係
    利用不知情之車商偽造「甲○○」印章1 枚，原判決就此部
    分事實漏未認定，因而未就該未扣案之1 枚印章併為沒收，
    於法自有不合。被告上訴意旨，以量刑過重為由，指摘原判
    決不當，雖無理由，然原判決既有上開可議之處，自屬無可
    維持，應由本院將原判決予以撤銷。爰審酌被告之素行、犯
    罪動機、目的、手段尚稱平和、犯罪所得非鉅、犯後已坦承
    犯行，態度尚稱良好、被害人甲○○已原諒被告，有甲○○
    書函1 份附於原審卷可稽及被告已償還部分款項等一切情狀
    ，仍量處有期徒刑10月。在汽（機）車駕駛人審驗暨各項異
    動登記書上偽造之甲○○之署名及印文各1 枚、「甲○○」
    名義之信用卡背面偽造之「甲○○」署名1 枚、偽造之「甲
    ○○」印章2 枚（1 枚扣案、1 枚未扣案，未扣案之印章，
    無證據證明業已滅失）及如附表一、二所示之署名、印文，
    均依刑法第219 條規定，宣告沒收。扣案偽造之「甲○○」
    之國民身分證及職業聯結車駕駛執照各1 張，均係被告犯罪
    所得之物，均依刑法第38條第1 項第3 款規定，予以宣告沒
    收（其上所貼甲○○之照片各1 張因國民身分證及職業聯結
    車駕駛執照之沒收而併予沒收，爰不另為沒收之諭知）。
據上論斷，應依刑事訴訟法第369 條第1 項前段、第364 條、第
299 條第1項 前段、第273 條之1 第1 項、第273 條之2 ，刑法
第28條、第56條、第216 條、第210 條、第212 條、第214 條、
第339 條第1 項、第2 項、第339 條之2 第1 項、第55條、第21
9 條、第38條第1 項第3 款，罰金罰鍰提高標準條例第1 條前段
，判決如主文。
本案經檢察官張其主到庭執行職務。
中    華    民    國    95    年    1     月    11    日
                  刑事第二庭    審判長法  官  林正雄
                                      法  官  陳啟造
                                      法  官  黃壽燕
以上正本證明與原本無異。
如不服本判決應於收受本判決後10日內向本院提出上訴書狀，其
未敘述上訴理由者，並得於提起上訴後10日內向本院補提理由書
狀（均須按他造當事人之人數附繕本）「切勿逕送上級法院」。
中    華    民    國    95    年    1     月    11    日
                                      書記官  王婉蓉
附錄本判決論罪科刑法條：
刑法第216 條：
  行使第210 條至第215 條之文書者，依偽造、變造文書或登載
  不實事項或使登載不實事項之規定處斷。
刑法第210 條：
  偽造、變造私文書，足以生損害於公眾或他人者，處5 年以下
  有期徒刑。
刑法第214條
  明知為不實之事項，而使公務員登載於職務上所掌之公文書，
  足以生損害於公眾或他人者，處3 年以下有期徒刑、拘役或5
  00元以下罰金。
刑法第339 條第1項、第2項：
  意圖為自己或第三人不法之所有，以詐術使人將本人或第三人
  之物交付者，處5 年以下有期徒刑、拘役或科或併科1,000 元
  以下罰金。
  以前項方法得財產上不法之利益或使第三人得之者，亦同。
刑法第339 條之2 第1 項：
  意圖為自己或第三人不法之所有，以不正方法由自動付款設備
  取得他人之物者，處3 年以下有期徒刑、拘役或10,000元以下
  罰金。
附表一
 ┌─┬────┬─────┬─────────────────┬──────┐
 │編│犯罪時間│行使之對象│犯        罪        方        法  │應沒收之署押│
 │號│        │          │                                  │、印文      │
 ├─┼────┼─────┼─────────────────┼──────┤
 │1 │92.7.14 │和信電訊股│持偽造之甲○○國民身分證，在行動電│行動電話服務│
 │  │        │份有限公司│話服務申請書上偽造甲○○之印文1 枚│申請書上偽造│
 │  │        │（下稱和信│，旋將該偽造完成之私文書提出予和信│之印文1 枚  │
 │  │        │公司）    │公司承辦人員，向和信公司申辦092775│            │
 │  │        │          │7967行動電話門號，而行使偽造私文書│            │
 │  │        │          │。                                │            │
 ├─┼────┼─────┼─────────────────┼──────┤
 │2 │92.7.21 │合作金庫銀│持偽造之甲○○國民身分證，在活期儲│活期儲蓄存款│
 │  │        │行南興分行│蓄存款存款印鑑卡上，偽造甲○○之署│存款印鑑卡上│
 │  │        │（下稱合作│名1 枚及印文2 枚，旋將該偽造完成之│偽造之署名1 │
 │  │        │金庫）    │私文書提出予合作金庫承辦人員，向和│枚、印文2 枚│
 │  │        │          │信公司申辦活期儲蓄存款帳戶，而行使│            │
 │  │        │          │偽造私文書。                      │            │
 ├─┼────┼─────┼─────────────────┼──────┤
 │3 │92.7.23 │安信信用卡│持偽造之甲○○國民身分證，在信用卡│信用卡申請書│
 │  │        │股份有限公│申請書上，偽造甲○○之署名1 枚，旋│上偽造之署名│
 │  │        │司（下稱安│將該偽造完成之私文書提出予安信公司│1 枚        │
 │  │        │信公司）  │承辦人員，向安信公司申辦信用卡，而│            │
 │  │        │          │行使偽造私文書。                  │            │
 ├─┼────┼─────┼─────────────────┼──────┤
 │4 │92.7.23 │安信公司  │將冒用甲○○名義申請之信用卡卡號資│預借現金申請│
 │  │        │          │料填寫在預借現金申請表上，並在該預│表上偽造之署│
 │  │        │          │借現金申請書偽造甲○○之署名1 枚，│名2 枚（含傳│
 │  │        │          │旋將該偽造完成之私文書傳真予安信公│真聯）      │
 │  │        │          │司，冒用甲○○名義預借現金40,000元│            │
 │  │        │          │，使安信公司承辦人員陷於錯誤，於92│            │
 │  │        │          │年8 月28日將借貸金額匯入上開合作金│            │
 │  │        │          │庫帳戶內，詐得40,000元，而行使偽造│            │
 │  │        │          │私文書。                          │            │
 ├─┼────┼─────┼─────────────────┼──────┤
 │5 │92.8.8  │台新國際商│持偽造之甲○○國民身分證，在YouBe │YouBe 申請書│
 │  │        │業銀行股份│申請書、信用貸款約定書、金融卡及密│、信用貸款約│
 │  │        │有限公司（│碼單領用證明上，偽造甲○○之署名各│定書、金融卡│
 │  │        │下稱台新銀│1 枚，旋將該偽造完成之私文書提出予│及密碼單領用│
 │  │        │行）      │台新銀行承辦人員，向台新銀行申辦信│證明上偽造之│
 │  │        │          │用卡，而行使偽造私文書。          │署名各1 枚  │
 ├─┼────┼─────┼─────────────────┼──────┤
 │6 │93.4.16 │和信公司  │持偽造之甲○○國民身分證，在行動電│行動電話服務│
 │  │        │          │話服務申請書上偽造甲○○之署名1 枚│申請書上偽造│
 │  │        │          │，旋將該偽造完成之私文書提出予和信│之署名1 枚  │
 │  │        │          │公司承辦人員，向和信公司申辦091377│            │
 │  │        │          │2927行動電話門號，而行使偽造私文書│            │
 │  │        │          │。                                │            │
 ├─┼────┼─────┼─────────────────┼──────┤
 │7 │93.4.20 │台東區中小│持偽造之甲○○國民身分證，在存款往│存款往來申請│
 │  │        │企業銀行（│來申請暨約定書上偽造甲○○之署名2 │暨約定書上偽│
 │  │        │下稱台東企│枚及印文3 枚，及在活期儲蓄存款印鑑│造之署名2 枚│
 │  │        │銀）      │卡上偽造甲○○署名1 枚及印文2 枚，│及印文3 枚，│
 │  │        │          │旋將該偽造完成之私文書提出予台東企│活期儲蓄存款│
 │  │        │          │銀承辦人員，向台東企銀申辦活期儲蓄│印鑑卡上偽造│
 │  │        │          │存款帳戶，而行使偽造私文書。      │之署名1 枚及│
 │  │        │          │                                  │印文2 枚    │
 ├─┼────┼─────┼─────────────────┼──────┤
 │8 │93.4.27 │中華電信股│持偽造之甲○○國民身分證，在中華電│優惠專用申請│
 │  │        │份有限公司│信公司HINET ADSL網際網路（非固定制│書上偽造之署│
 │  │        │台灣南區電│）優惠專用申請書上，偽造之署名1 枚│名1 枚      │
 │  │        │信分公司台│，旋將該偽造完成之私文書提出予中華│            │
 │  │        │南營運處（│電信公司承辦人員，向中華電信公司申│            │
 │  │        │下稱中華電│辦市話號碼0000000 及HINET ADSL網際│            │
 │  │        │信公司）  │網路，而行使偽造私文書。          │            │
 ├─┼────┼─────┼─────────────────┼──────┤
 │9 │93.5.10 │台新銀行  │持偽造之甲○○國民身分證，選購車牌│汽車貸款申請│
 │  │        │          │號碼3S-3617 號自小客車1 輛，向台新│書暨客戶基本│
 │  │        │          │銀行佯稱欲以動產擔保交易動產抵押方│資料表偽造之│
 │  │        │          │式貸款購車，先於93年5 月10日，在汽│署名及印文各│
 │  │        │          │車貸款申請書暨客戶基本資料表偽造張│1 枚，汽車貸│
 │  │        │          │永昇之署名及印文各1 枚，及在汽車貸│款撥款動支申│
 │  │        │          │款撥款動支申請暨委託書上偽造甲○○│請暨委託書上│
 │  │        │          │之署名及印文各3 枚，旋將該偽造完成│偽造之署名及│
 │  │        │          │之私文書提出予台新銀行承辦人員，後│印文各3 枚，│
 │  │        │          │於翌日（即11日），在動產擔保交易動│動產擔保交易│
 │  │        │          │產抵押設定登記申請書上偽造甲○○署│動產抵押設定│
 │  │        │          │名及印文各1 枚，在車輛動產抵押契約│登記申請書上│
 │  │        │          │書上偽造甲○○署名1 煤、印文6 枚，│偽造之署名及│
 │  │        │          │在汽（機）車過戶登記書上偽造甲○○│印文各1 枚，│
 │  │        │          │署名1 枚，而後持之向交通部公路總局│車輛動產抵押│
 │  │        │          │台中區監理所申請登記，使該監理所承│契約書上偽造│
 │  │        │          │辦之公務員將此不實事項登載於職務上│之署名1 煤、│
 │  │        │          │所掌之汽車車籍資料等公文書上，冒用│印文6 枚，汽│
 │  │        │          │甲○○名義借貸270,000 元，使台新銀│（機）車過戶│
 │  │        │          │行承辦人員陷於錯誤，詐得270,000 元│登記書上偽造│
 │  │        │          │，而行使偽造私文書。              │之署名1 枚  │
 ├─┼────┼─────┼─────────────────┼──────┤
 │10│93.5.21 │安信公司  │將冒用甲○○名義申請之信用卡卡號資│預借現金申請│
 │  │        │          │料填寫在預借現金申請表上，並在該預│表上偽造之署│
 │  │        │          │借現金申請書偽造甲○○之署名1 枚，│名2 枚（含傳│
 │  │        │          │旋將該偽造完成之私文書傳真予安信公│真聯）      │
 │  │        │          │司，冒用甲○○名義預借現金20,000元│            │
 │  │        │          │，使安信公司承辦人員陷於錯誤，於93│            │
 │  │        │          │年5 月26日將借貸金額匯入上開台東企│            │
 │  │        │          │銀帳戶內，詐得20,000元，而行使偽造│            │
 │  │        │          │私文書。                          │            │
 ├─┼────┼─────┼─────────────────┼──────┤
 │11│93.6.4  │華南商業銀│持偽造之甲○○國民身分證，在現金卡│現金卡申請書│
 │  │        │行（下稱華│申請書上偽造甲○○之署名1 枚，旋將│上偽造之署名│
 │  │        │南銀行）  │該偽造完成之私文書提出予華南銀行承│1 枚        │
 │  │        │          │辦人員，向華南銀行申辦現金卡，而行│            │
 │  │        │          │使偽造私文書。                    │            │
 └─┴────┴─────┴─────────────────┴──────┘
附表二
 ┌─┬────┬─────┬─────┬─────────────────┬──────┐
 │編│消費時間│特約商店  │金      額│犯        罪          方        式│應沒收之署押│
 │號│        │          │（新台幣）│                                  │            │
 ├─┼────┼─────┼─────┼─────────────────┼──────┤
 │1 │92.8.29 │台亞加油站│  730元   │提示信用卡，並偽造甲○○之署名於簽│簽帳單上偽造│
 │  │        │程香站    │          │帳單上，用以支付加油費用。        │之署名2 枚（│
 │  │        │          │          │                                  │一式二聯）  │
 ├─┼────┼─────┼─────┼─────────────────┼──────┤
 │2 │92.10.17│和信電訊  │2,647元   │提示信用卡，並偽造甲○○之署名於簽│簽帳單上之署│
 │  │        │          │          │帳單上，用以支付購物消費之費用。  │名2 枚（一式│
 │  │        │          │          │                                  │二聯）      │
 ├─┼────┼─────┼─────┼─────────────────┼──────┤
 │3 │92.10.26│全國電子股│8,900元   │提示信用卡，並偽造甲○○之署名於簽│簽帳單上之署│
 │  │        │份有限公司│          │帳單上，用以支付購物消費之費用。  │名1 枚      │
 ├─┼────┼─────┼─────┼─────────────────┼──────┤
 │4 │93.2.04 │卡保全    │1,800元   │利用電話，將信用卡卡號、有效期間等│無          │
 │  │        │          │          │資料告知特約商店人員，由該特約商店│            │
 │  │        │          │          │取得授權碼，以獲取免予繳納保全費之│            │
 │  │        │          │          │不法利益。                        │            │
 └─┴────┴─────┴─────┴─────────────────┴──────┘
附表三
 ┌─┬────┬─────┐
 │編│取款時間│金      額│
 │號│        │（新台幣）│
 ├─┼────┼─────┤
 │1 │92.8.11 │20,000元  │
 ├─┼────┼─────┤
 │2 │92.11.21│10,000元  │
 ├─┼────┼─────┤
 │3 │92.11.25│10,000元  │
 ├─┼────┼─────┤
 │4 │92.12.2 │10,000元  │
 ├─┼────┼─────┤
 │5 │93.3.12 │ 3,000元  │
 ├─┼────┼─────┤
 │6 │93.3.17 │ 3,000元  │
 ├─┼────┼─────┤
 │7 │93.5.1  │20,000元  │
 ├─┼────┼─────┤
 │8 │93.5.1  │20,000元  │
 ├─┼────┼─────┤
 │9 │93.5.1  │ 9,000元  │
 └─┴────┴─────┘


司法院資訊處製作；財團法人民間司法改革基金會備份。
